【裁判字號】    98,簡上,61
【裁判日期】    981118
【裁判案由】    傷害
【裁判全文】
臺灣士林地方法院刑事判決              98年度簡上字第61號
上  訴  人  臺灣士林地方法院檢察署檢察官
被      告  乙○○
上列上訴人因被告傷害案件，不服本院中華民國98年8 月31日98
年度簡字第160 號第一審刑事簡易判決（起訴案號：97年度偵字
第1776 號），提起上訴，本院管轄之第二審合議庭判決如下：
    主  文
上訴駁回。
    事實及理由
一、本件上訴人上訴意旨係援引告訴人甲○○之請求上訴書狀略
    以：告訴人頸部勒痕是與案外人黃瑞庭在十字路口拉扯時，
    被告見狀衝到該處以右手勒住告訴人脖子所致；又案發當時
    是證人蘇志明將告訴人扶回店中；再依案發當時之錄影帶顯
    示，是被告乙○○衝過來毆打告訴人，並非告訴人持刀刺傷
    被告；另本件告訴人遭被告毆打頸部致命之處，原審僅論處
    有期徒刑2 月，尚嫌過輕云云。
二、本案經本院審理結果，認第一審以被告乙○○犯刑法第277
    條第1 項之傷害罪，判處有期徒刑2 月，並諭知易科罰金折
    算之標準為新臺幣1,000 元折算1 日，認事用法及量刑均無
    不當，應予維持，並引用第一審判決書記載之事實、證據及
    理由（如附件）。至上訴人所稱告訴人頸部所受之傷害，查
    被告並未否認上開傷害係其所致，並有臺北市立聯合醫院甲
    種診斷證明書1 紙及傷勢照片2 張可佐，核與告訴人之指述
    相符，尚無疑義；又上訴意旨所指案發時係蘇志明將告訴人
    扶回店中，另指並非告訴人持刀刺傷被告云云，查此均與本
    件被告乙○○所犯之本件傷害罪犯罪事實無涉。至告訴人甲
    ○○另涉對被告乙○○犯殺人未遂罪嫌部分，業經臺灣士林
    地方法院檢察署檢察官以96年度偵字第12877 號提起公訴，
    刻正由本院以97年度訴字第570 號案件審理中，有起訴書及
    臺灣高等法院被告前案紀錄表各一份在卷可按，附此敘明。
三、末按量刑之輕重，係事實審法院得依職權自由裁量之事項，
    茍已斟酌刑法第57條各款所列情狀而未逾越法定刑度，則不
    得遽指為違法；又刑罰之量定屬法院自由裁量之職權行使，
    但仍應審酌刑法第57條所列各款事由及一切情狀，為酌量輕
    重之標準，並非漫無限制，在同一犯罪事實與情節，如別無
    其他加重或減輕之原因，下級法院量定之刑，亦無過重或失
    輕之不當情形，則上級法院對於下級法院之職權行使，原則
    上應予尊重（最高法院72年度台上字第6696號判例、85年度
    台上字第2446號判決意旨參照）。由上可知，法律固賦予法
    官自由裁量權，但此項裁量權之行使，並非得以任意或自由
    為之，仍應受一般法律原則之拘束，必須符合法律授權之目
    的，並受法律秩序之理念、法律感情及慣例所規範，法官量
    刑權雖係受法律拘受之裁量原則，但其內涵仍將因各法官之
    理念、價值觀、法學教育背景之不同而異，是以自由裁量之
    界限仍難有客觀之解答，端賴法官於個案審判時，依個案事
    由加以審酌，若無裁量濫用情事，難謂有不當之處。經核原
    判決事實及理由欄二之部分，已記載「爰審酌被告之素行、
    智識程度、犯罪動機、告訴人所受之傷勢，被告亦受傷勢，
    兼衡被告於本院審理時已坦承犯行，犯後態度尚稱良好，量
    處如主文所示之刑，並諭知易科罰金之折算標準。」堪認原
    審判決業已依本件個案事由而加以審酌刑之輕重。本件上訴
    人係依告訴人之請求提出上訴，惟告訴人請求上訴意旨僅憑
    己意對原審量刑職權之合法行使任意指摘，要求本院撤銷原
    判決，並對被告從重量刑，並未提出任何積極證據指出原審
    之量刑有何違誤之處，自難憑採。
四、綜上，本件上訴人執前詞以提起上訴，難認其上訴為有理由
    ，自應將其上訴駁回。
本案經檢察官呂寧莉到庭執行職務。
據上論斷，應依刑事訴訟法第455 條之1 第1 項、第3 項、第36
8 條、第373 條，判決如主文。
中    華    民    國    98    年    11    月    18    日
            刑事第五庭審判長法  官  林秀鳳
                            法  官  黃珮茹
                            法  官  吳維雅
以上正本證明與原本無異。
本件不得上訴。
                            書記官  劉育君
中    華    民    國    98    年    11    月    18    日


司法院資訊處製作；財團法人民間司法改革基金會備份。
